【裁判字號】    97,抗,697
【裁判日期】    970627
【裁判案由】    聲請交付審判
【裁判全文】
臺灣高等法院臺中分院刑事裁定           97年度抗字第697號
抗  告  人  乙○○
被      告  丁○○
            癸○○
            丙○○
            戊○○
            庚○○
            己○○
            辛○○
            甲○○
            子○○
            壬○○
上列抗告人即聲請人因告訴被告等竊佔案件，聲請交付審判，不
服臺灣臺中地方法院中華民國97年5月14日裁定（97年度聲判字
第95號），提起抗告，本院裁定如下：
    主  文
抗告駁回。
    理  由
一、抗告意旨略以：刑事訴訟法第258條之3第5項規定：「被告
    對於第2項交付審判之裁定，得提起抗告；駁回之裁定，不
    得抗告。」，乃指被告而言，並不包括其他第三人，告訴人
    屬於聲請交付審判之聲請人，並不受該項規定之限制。再抗
    告人亦無逾期抗告之情事，所為之抗告自屬合法，原審駁回
    抗告人之抗告，自有違誤，爰請撤銷原裁定發回更為裁定云
    云。
二、按法院駁回聲請交付審判之裁定，性質上屬於程序事項之裁
    定，為免訴訟關係久懸未決，故該裁定不得抗告，此稽之刑
    事訴訟法第258條之3第5項後段之規定暨其立法理由可明。
    又揆之該條項規定之內容，既未如同項前段規定，限制其適
    用之對象，則所指之「不得抗告」之人，自應包括所有為裁
    定效力所拘束之人，始符規範之旨趣。次按原審法院認為抗
    告不合法律上之程式或法律上不應准許，或其抗告權已經喪
    失者，應以裁定駁回之，刑事訴訟法第408條第1項定有明文
    。經查：本件抗告人即聲請人乙○○ (下稱抗告人)因向臺
    灣臺中地方法院檢察署告訴被告等竊佔案件，為該署檢察官
    為不起訴處分，抗告人提起再議後，不服臺灣高等法院臺中
    分院檢察署檢察長所為駁回再議處分，而向原審即臺灣臺中
    地方法院聲請交付審判，經原審法院調查後，認交付審判之
    事由不存在，抗告人之聲請為無理由，乃於民國97年4月30
    日以97年度聲判字第95號裁定駁回其聲請在案。本件抗告人
    因不服原審上開裁定，提起抗告，復經原審以抗告人係就不
    得抗告之裁定提起抗告，為不合法，而裁定駁回其抗告等情
    ，有卷附各該裁定及抗告人之聲請狀、抗告狀等件在卷可稽
    。核之前開說明，本件原審認抗告人不服原審所為駁回其交
    付審判之裁定，復行提起抗告，於法不合，而駁回其抗告，
    認事用法，俱無違誤。從而，抗告人就原審駁回其抗告之裁
    定，再行違背不得抗告之規定，提起本件抗告，自屬不合法
    ，自應裁定駁回之。
三、據上論斷，應依刑事訴訟法第411條前段，裁定如主文。
中    華    民    國    97    年    6     月    27    日
            刑事第三庭    審判長法  官  王  增  瑜
                                法  官  廖  柏  基
                                法  官  蔡  紹  良
上列正本證明與原本無異。
不得再抗告。
                                書記官  許  麗  花
中    華    民    國    97    年    6     月    27    日


司法院資訊處製作；財團法人民間司法改革基金會備份。
